---
title: "Ejemplos Capítulo 2"
author: "Luis Ramón Munive Hernández"
date: "11/15/2021"
output: 
  pdf_document:
    keep_tex: true
---

Ejemplo 2.2.1 Condiciones médicas crónicas

```{r}
town <- c(0,1,1,0,2,3,0,1,1,1,1,2,0,1,3,0,1,2,1,3,3,4,1,3,2,0)
```

```{r}
country <- c(2,0,3,0,0,1,1,1,1,0,0,2,2,0,1,2,0,0,1,1,1,0,2)
```

```{r}
library(knitr)
library(kableExtra)
kable(x = t(country),
      format = "latex",
      digits = 5,
      align = "c", booktabs = TRUE, escape = FALSE) %>% 
  kable_styling(position = "center", latex_options = "hold_position")
```

$n =$ `r length(country)`, $\text{media} =$ `r mean(country)`, $\text{desviación estándar} =$ `r sd(country)`, $\text{varianza}=$ `r var(country)` .

```{r}
kable(x = t(town),
      format = "latex",
      digits = 5,
      align = "c", booktabs = TRUE, escape = FALSE) %>% 
  kable_styling(position = "center", latex_options = "hold_position")
```

$n =$ `r length(town)`, $\text{media} =$ `r mean(town)`, $\text{desviación estándar} =$ `r sd(town)`, $\text{varianza}=$ `r var(town)` .

```{r}
estimacionesEjemplo1 <- function(grupo1, grupo2){
  K1 <- length(grupo1)
  K2 <- length(grupo2)
  N <- K1 + K2
  
  # Estimación del modelo H0
  theta <- (sum(grupo1) + sum(grupo2)) / N
  
  # Estimación del modelo H1
  theta1 <- sum(grupo1) / K1
  theta2 <- sum(grupo2) / K2
  
  resultados <- data.frame(matrix(data = c(theta, theta,
                                           theta1, theta2), nrow = 2, byrow = TRUE))
  colnames(resultados) = c("theta_1", "theta_2")
  rownames(resultados) = c("Modelo H0", "Modelo H1")
  return(resultados)
}
```

```{r}
est1 <- estimacionesEjemplo1(grupo1 = town, grupo2 = country)
```

```{r}
kable(x = est1,
      format = "latex",
      digits = 5,
      col.names = c("$\\theta_1$", "$\\theta_2$"),
      align = "c", booktabs = TRUE, escape = FALSE) %>% 
  kable_styling(position = "center", latex_options = "hold_position")
```

```{r}
residuales.town <- data.frame(Y = sort(unique(town)),
                              Frecuencia = as.numeric(table(town)),
                              Std.Res.H0 = (sort(unique(town)) - est1[1,1]) / sqrt(est1[1,1]),
                              Std.Res.H1 = (sort(unique(town)) - est1[2,1]) / sqrt(est1[2,1]))

residuales.country <- data.frame(Y = sort(unique(country)),
                              Frecuencia = as.numeric(table(country)),
                              Std.Res.H0 = (sort(unique(country)) - est1[1,2]) / sqrt(est1[1,2]),
                              Std.Res.H1 = (sort(unique(country)) - est1[2,2]) / sqrt(est1[2,2]))
```

```{r}
kable(x = residuales.town,
      format = "latex",
      digits = 5,
      col.names = c("$Y$", "Frecuencia", "Residuales estandarizados $H_0$", "Residuales estandarizados $H_1$"),
      align = "c", booktabs = TRUE, escape = FALSE) %>% 
  kable_styling(position = "center", latex_options = "hold_position")
```

```{r}
kable(x = residuales.country,
      format = "latex",
      digits = 5,
      col.names = c("$Y$", "Frecuencia", "Residuales estandarizados $H_0$", "Residuales estandarizados $H_1$"),
      align = "c", booktabs = TRUE, escape = FALSE) %>% 
  kable_styling(position = "center", latex_options = "hold_position")
```

```{r}
res.est.town <- data.frame(Residuales.H0 = rep(residuales.town$Std.Res.H0, residuales.town$Frecuencia),
                           Residuales.H1 = rep(residuales.town$Std.Res.H1, residuales.town$Frecuencia))

res.est.country <- data.frame(Residuales.H0 = rep(residuales.country$Std.Res.H0, residuales.country$Frecuencia),
                              Residuales.H1 = rep(residuales.country$Std.Res.H1, residuales.country$Frecuencia))
```

```{r Residuales town H0, fig.width=5, fig.height=3}
library(ggplot2)
library(latex2exp)

ggplot(data = res.est.town, mapping = aes(Residuales.H0)) +
  geom_dotplot(method = "histodot") +
  xlab(label = "Residuales estandarizados") +
  ylab(label = "Frecuencia relativa") +
  ggtitle(label = TeX("Residuales, grupo: zonas urbanas, modelo: $H_0$")) +
  theme(plot.title = element_text(hjust = 0.5))
```

```{r Residuales town H1, fig.width=5, fig.height=3}
ggplot(data = res.est.town, mapping = aes(Residuales.H1)) +
  geom_dotplot(method = "histodot") +
  xlab(label = "Residuales estandarizados") +
  ylab(label = "Frecuencia relativa") +
  ggtitle(label = TeX("Residuales, grupo: zonas urbanas, modelo: $H_1$")) +
  theme(plot.title = element_text(hjust = 0.5))
```

```{r Residuales country H0, fig.width=5, fig.height=3}
ggplot(data = res.est.country, mapping = aes(Residuales.H0)) +
  geom_dotplot(method = "histodot") +
  xlab(label = "Residuales estandarizados") +
  ylab(label = "Frecuencia relativa") +
  ggtitle(label = TeX("Residuales, grupo: zonas rurales, modelo: $H_0$")) +
  theme(plot.title = element_text(hjust = 0.5))
```

```{r Residuales country H1, fig.width=5, fig.height=3}
ggplot(data = res.est.country, mapping = aes(Residuales.H1)) +
  geom_dotplot(method = "histodot") +
  xlab(label = "Residuales estandarizados") +
  ylab(label = "Frecuencia relativa") +
  ggtitle(label = TeX("Residuales, grupo: zonas rurales, modelo: $H_1$")) +
  theme(plot.title = element_text(hjust = 0.5))
```

Suma de residuales al cuadrado del modelo $H_0$.

$\displaystyle\sum_{i=1}^m r_i^2 =$ `r sum(residuales.country$Frecuencia * residuales.country$Std.Res.H0^2) + sum(residuales.town$Frecuencia * residuales.town$Std.Res.H0^2)`.

Suma de residuales al cuadrado del modelo $H_1$.

$\displaystyle\sum_{i=1}^m r_i^2 =$ `r sum(residuales.country$Frecuencia * residuales.country$Std.Res.H1^2) + sum(residuales.town$Frecuencia * residuales.town$Std.Res.H1^2)`.

Ejemplo 2.2.2 Peso al nacer y edad gestacional

```{r}
datos <- data.frame(Age = c(40,
38,
40,
35,
36,
37,
41,
40,
37,
38,
40,
38,
40,
36,
40,
38,
42,
39,
40,
37,
36,
38,
39,
40), 
Birthweight = c(2968,
2795,
3163,
2925,
2625,
2847,
3292,
3473,
2628,
3176,
3421,
2975,
3317,
2729,
2935,
2754,
3210,
2817,
3126,
2539,
2412,
2991,
2875,
3231),
Gender = c(rep("Boy", 12), rep("Girl", 12)))
```

```{r Birthweight vs age, fig.width=5, fig.height=3}
library(ggplot2)

ggplot(data = datos, mapping = aes(x = Age, y = Birthweight, col = Gender)) +
  geom_point(size = 3) +
  xlab(label = "Edad gestacional (semanas)") +
  ylab(label = "Peso al nacer (gramos)") +
  ggtitle(label = "Visualización de datos") +
  theme(plot.title = element_text(hjust = 0.5)) +
  scale_color_manual(name = "Género",
                     labels = c('Niño', 'Niña'), 
                     values = c("blue", "red"))
```

```{r}
estimacionesEjemplo2 <- function(datos, variable.x, variable.y, variable.grupo, grupo1, grupo2){
  X1 <- datos[datos[,variable.grupo] == grupo1, variable.x]
  X2 <- datos[datos[,variable.grupo] == grupo2, variable.x]
  Y1 <- datos[datos[,variable.grupo] == grupo1, variable.y]
  Y2 <- datos[datos[,variable.grupo] == grupo2, variable.y]
  
  K <- length(X1)

  S1.xy <- sum(X1 * Y1)
  S1.x <- sum(X1)
  S1.y <- sum(Y1)
  S1.xx <- sum(X1 * X1)

  S2.xy <- sum(X2 * Y2)
  S2.x <- sum(X2)
  S2.y <- sum(Y2)
  S2.xx <- sum(X2 * X2)
  
  # Estimaciones para el modelo H_1
  b1.H1 <- (K * S1.xy - S1.x * S1.y) / (K * S1.xx - S1.x^2)
  a1.H1 <- mean(Y1) - b1.H1 * mean(X1)

  b2.H1 <- (K * S2.xy - S2.x * S2.y) / (K * S2.xx - S2.x^2)
  a2.H1 <- mean(Y2) - b2.H1 * mean(X2)
  
  S1 <- sum((Y1 - a1.H1 - b1.H1 * X1)^2) + sum((Y2 - a2.H1 - b2.H1 * X2)^2)
  
  # Estimaciones para el modelo H_0
  b.H0 <- (K * (S1.xy + S2.xy) - ((S1.x * S1.y) + (S2.x * S2.y))) / (K * (S1.xx + S2.xx) - (S1.x^2 + S2.x^2))
  
  a1.H0 <- mean(Y1) - b.H0 * mean(X1)
  a2.H0 <- mean(Y2) - b.H0 * mean(X2)
  
  S0 <- sum((Y1 - a1.H0 - b.H0 * X1)^2) + sum((Y2 - a2.H0 - b.H0 * X2)^2)
  
  resultados <- data.frame(matrix(data = c(a1.H0, a2.H0, b.H0, b.H0, S0,
                                           a1.H1, a2.H1, b1.H1, b2.H1, S1), nrow = 2, byrow = TRUE))
  colnames(resultados) = c("a_1", "a_2", "b_1", "b_2", "S_j")
  rownames(resultados) = c("Modelo H0", "Modelo H1")
  return(resultados)
}
```

```{r}
est <- estimacionesEjemplo2(datos = datos, variable.x = "Age", variable.y = "Birthweight", variable.grupo = "Gender", grupo1 = "Boy", grupo2 = "Girl")
```

```{r}
library(knitr)
library(kableExtra)
kable(x = est,
      format = "latex",
      digits = 5,
      col.names = c("$a_1$", "$a_2$", "$b_1$", "$b_2$", "$S_j$"),
      #row.names = c("$H_0$", "$H_1$"),
      align = "c", booktabs = TRUE, escape = FALSE) %>% 
  kable_styling(position = "center", latex_options = "hold_position")
```

```{r}
valores.ajustados <- data.frame(Gender = datos$Gender,
                                Age = datos$Age,
                                Birthweight = datos$Birthweight,
                                FittedH_0 = c(est[1,1] + est[1,3] * datos[datos$Gender == "Boy",]$Age, est[1,2] + est[1,4] * datos[datos$Gender == "Girl",]$Age),
                                FittedH_1 = c(est[2,1] + est[2,3] * datos[datos$Gender == "Boy",]$Age, est[2,2] + est[2,4] * datos[datos$Gender == "Girl",]$Age))
valores.ajustados
```

```{r}
residuales.H0 <- (valores.ajustados$Birthweight - valores.ajustados$FittedH_0) / sd(valores.ajustados$FittedH_0)
residuales.H1 <- (valores.ajustados$Birthweight - valores.ajustados$FittedH_1) / sd(valores.ajustados$FittedH_1)

residuales.plot <- data.frame(Std.Res.H0 = residuales.H0,
                              Std.Res.H1 = residuales.H1,
                              Fitted.H0 = valores.ajustados$FittedH_0,
                              Fitted.H1 = valores.ajustados$FittedH_1,
                              Age = datos$Age,
                              Gender = datos$Gender)
```

```{r Residuals H0 vs Birthweight, fig.width=5, fig.height=3}
library(latex2exp)
ggplot(data = residuales.plot, mapping = aes(x = Fitted.H0, y = Std.Res.H0, col = Gender)) +
  geom_point(size = 3) +
  geom_hline(yintercept = 0) +
  xlab(label = "Valores ajustados de peso al nacer (gramos)") +
  ylab(label = "Residuales estandarizados") +
  ggtitle(label = TeX("Modelo $H_0$")) +
  theme(plot.title = element_text(hjust = 0.5)) +
  scale_color_manual(name = "Género",
                     labels = c('Niño', 'Niña'), 
                     values = c("blue", "red"))
```

```{r Residuals H0 vs Age, fig.width=5, fig.height=3}
ggplot(data = residuales.plot, mapping = aes(x = Age, y = Std.Res.H0, col = Gender)) +
  geom_point(size = 3) +
  geom_hline(yintercept = 0) +
  xlab(label = "Edad gestacional (semanas)") +
  ylab(label = "Residuales estandarizados") +
  ggtitle(label = TeX("Modelo $H_0$")) +
  theme(plot.title = element_text(hjust = 0.5)) +
  scale_color_manual(name = "Género",
                     labels = c('Niño', 'Niña'), 
                     values = c("blue", "red"))
```

```{r QQ-Plot H0, fig.width=4, fig.height=4}
ggplot(data = residuales.plot, aes(sample = Std.Res.H0)) +
  stat_qq(size = 3) +
  stat_qq_line() +
  xlab(label = "Cuantiles normales") +
  ylab(label = "Residuales estandarizados") +
  ggtitle(label = TeX("Modelo $H_0$")) +
  theme(plot.title = element_text(hjust = 0.5))
```

```{r Residuals H1 vs Birthweight, fig.width=5, fig.height=3}
ggplot(data = residuales.plot, mapping = aes(x = Fitted.H1, y = Std.Res.H1, col = Gender)) +
  geom_point(size = 3) +
  geom_hline(yintercept = 0) +
  xlab(label = "Edad gestacional (semanas)") +
  ylab(label = "Residuales estandarizados") +
  ggtitle(label = TeX("Modelo $H_1$")) +
  theme(plot.title = element_text(hjust = 0.5)) +
  scale_color_manual(name = "Género",
                     labels = c('Niño', 'Niña'), 
                     values = c("blue", "red"))
```

```{r Residuals H1 vs Age, fig.width=5, fig.height=3}
ggplot(data = residuales.plot, mapping = aes(x = Age, y = Std.Res.H1, col = Gender)) +
  geom_point(size = 3) +
  geom_hline(yintercept = 0) +
  xlab(label = "Edad gestacional (semanas)") +
  ylab(label = "Residuales estandarizados") +
  ggtitle(label = TeX("Modelo $H_1$")) +
  theme(plot.title = element_text(hjust = 0.5)) +
  scale_color_manual(name = "Género",
                     labels = c('Niño', 'Niña'), 
                     values = c("blue", "red"))
```

```{r QQ-Plot H1, fig.width=4, fig.height=4}
ggplot(data = residuales.plot, aes(sample = Std.Res.H1)) +
  stat_qq(size = 3) +
  stat_qq_line() +
  xlab(label = "Cuantiles normales") +
  ylab(label = "Residuales estandarizados") +
  ggtitle(label = TeX("Modelo $H_1$")) +
  theme(plot.title = element_text(hjust = 0.5))
```

$\dfrac{(\widehat{S}_0 - \widehat{S}_1) / (J-1)}{\widehat{S}_1 / (JK - 2J)} =$ `r (est$S_j[1] - est$S_j[2]) / (est$S_j[2] /  20)`

```{r F value, fig.width=6, fig.height=4}
library(sjPlot)
dist_f(f = 0.19, deg.f1 = 1, deg.f2 = 20, )
```

